# 求助陈版主，集团财务公司资金合并抵消的疑问

提问人：liuweisheng 时间：2022-09-21 11:25:45
A集团中设立了财务公司，非金融类公司存入财务公司款项计入货币资金、财务公司列示吸收存款。合并报表是否应将吸收存款和其他单位货币资金余额进行抵消。谢谢版主解惑

回答人：chenyiwei
对于存款单位和财务公司均在合并报表范围内的情形，应在合并报表中抵销这部分货币资金和吸收存款，以及对应的利息收入和利息支出。